臺灣臺東地方法院交通事件裁定　　　　　　　　　　　九十四年度交聲字第二二號
　　異　議　人　乙○○
　　原處分機關　交通部公路總局高雄區監理所臺東監理站
　　代　表　人　丙○○
右列受處分人因違反道路交通管理處罰條例案件，對於交通部公路總局高雄區監理所
臺東監理站裁決所九十四年二月二十二日所為之處分（原處分案號：東監違字第裁八
一─ＨＡ0000000號），聲明異議，本院裁定如左：
        主  文
原處分撤銷。
乙○○不罰。
        理  由
一、原處分意旨略以：原處分機關以異議人即受處分人乙○○於民國九十三年五月二
    十六日上午六時二十二分，駕駛車牌號碼ＪＪ─二八三九號自用租賃小客車，行
    經臺中縣沙鹿鎮○○路特三號道路，其行車速度超過規定之最高時速未滿二十公
    里，違反道路交通管理處罰條例第四十條第一項之規定，經臺中縣警察局交通警
    察隊逕行舉發，而由該監理站以東監違字第裁八一─ＨＡ0000000號違反
    道路交通管理事件裁決書裁處異議人罰鍰新臺幣（下同）二千四百元，並依同條
    例第六十三條第一項記違規點數共一點。
二、異議意旨略以：本件自用租賃小客車並非異議人所承租，承租該自用租賃小客車
    之駕駛執照，係偽造之駕駛執照，且九十三年五月二十六日上午六時二十二分違
    規時點，異議人正在臺北市永慶房屋工作，並未於沙鹿鎮○○路駕車超速違規，
    是裁決機關上開裁決顯有不當，為此聲明異議，請求撤銷原處分等語。
三、按汽車駕駛人，行車速度，超過規定之最高時速，或低於規定之最低時速，或裝
    用測速雷達感應器者，處新臺幣一千二百元以上二千四百元以下罰鍰，道路交通
    安全規則第四十條第一項定有明文。
四、經查，證人甲○○於本院調查時到庭具結證稱：本件車牌號碼ＪＪ─二八三九號
    自用小客車係伊出面承租，汽車租賃切結書亦為伊所簽署，舉發違規道路交通管
    理事件通知單上所記載之違規時間、地點，係伊駕駛上開自用小客車，並非乙○
    ○駕駛等語。足認異議人辯稱其非本件違規自用租賃小客車之駕駛人，應可採信
    ；而道路交通管理處罰條例第四十條第一項所處罰之對象，限於汽車駕駛人，異
    議人既非本件違規汽車之駕駛人，移送機關依前揭道路交通管理處罰條例之規定
  ，裁處異議人罰鍰新臺幣二千四百元，並依同條例第六十三條第一項記違規點數
    共一點之處分，即有未洽，原處分應予撤銷，另為不罰之諭知。
五、另依證人甲○○前揭證詞，本件違規汽車之駕駛人係甲○○，宜由主管機關另行
    舉發裁罰；且依異議人之異議內容，證人甲○○涉犯刑法偽造文書之罪嫌，另函
    請檢察官偵辦，併此敘明。
六、據上論斷，應依道路交通案件處理辦法第二十條，裁定如主文。
中      華      民      國    九十四    年      七      月     二十     日
                                臺灣臺東地方法院交通法庭
                                    法  官  陳弘能
右正本證明與原本無異。
如不服本裁定，應於送達後五日內，向本院提出抗告狀。
                                    書記官  張建成
中      華      民      國    九十四    年      七      月     二十     日
